臺灣屏東地方法院刑事判決　　　　　　　　　　　　　九十一年度交訴字第一一號
　　公　訴　人　臺灣屏東地方法院檢察署檢察官
　　被　　　告　甲○○
右列被告因業務過失致死等案件，經檢察官提起公訴（九十年度偵字第六五七八號）
，本院判決如左：
     主  文
甲○○服用酒類，不能安全駕駛動力交通工具而駕駛，處有期徒刑貳月，如易科罰金
，以參佰元折算壹日；又從事業務之人，因業務上過失致人於死，處有期徒刑陸月，
如易科罰金，以參佰元折算壹日；應執行有期徒刑柒月，如易科罰金，以參佰元折算
壹日，緩刑參年。
     事  實
一、甲○○係屏東客運股份有限公司司機，平日以駕車載運乘客為業，係從事駕駛業
    務之人，於民國（下同）九十年十月六日晚間十一時三十分許起至同月七日凌晨
    一時三十分許止，在其位於屏東縣屏東市○○路○段五四二巷九八號住處內飲用
    米酒三分之二瓶及含有酒精成分之保力達半瓶後，縱經休息至同月七日上午六時
    許，仍無法順利操控車輛，且注意能力已降低，已達不能安全駕駛之程度，竟於
    同月七日上午十一時五十五分許，駕駛車號ＦＺ—五六五號營業大客車沿屏東縣
    萬丹鄉○○村○○路，由同縣新園鄉往萬丹鄉方向行駛，途經該路一段五八號前
    速限五十公里之路段外側車道時，原應注意酒後不得開車及行車速度應依標誌之
    規定，且汽車行駛時，駕駛人應注意車前狀況，隨時採取必要之安全措施，而依
    當時之天候晴、該處之路面乾燥、無缺陷、亦無障礙物，視距良好，依當時情形
    並無不能注意之情事，詎竟於酒後開車且以時速約六十～六十五公里（起訴書誤
    繕為七十公里以上）之速度高速行駛，復疏未注意車前狀況，致其所駕駛之上開
    車輛車頭右前方撞及同向由陳謝蔥所騎乘之腳踏車，使陳謝蔥人車倒地受有頭部
    外傷併腦血腫之傷害，經送醫後延至當日下午二時許不治死亡。甲○○於犯罪未
    為有偵查權之人發覺前，即委請路旁民眾報請警方到場救援處理，並於警員到現
    場時向警員自首犯罪，接受裁判，並測得其吐氣中所含酒精濃度為０‧二八毫克
    。
二、案經屏東縣警察局屏東分局報請臺灣屏東地方法院檢察署檢察官偵查起訴。
     理  由
一、訊據被告甲○○對於右揭酒後駕車肇事致人於死等事實坦承不諱，核與證人即當
    場目擊事件經過之黃鈺棉於警訊中證述之情節相符，復有道路交通事故調查報告
    表、刑法第一百八十五條之三案件測試觀察紀錄表、屏東縣警察局屏警交字第Ｖ
    00000000號舉發違反道路交通管理事件通知單、電請相驗案件報告表各
    一紙、及事故現場與車損相片共八張在卷可資佐證。且被告於酒後吐氣所含酒精
    成份達每公升０點二八毫克，亦有酒精測試紙一紙附卷可稽；參以國際間之認定
    標準，對於酒精濃度呼氣已達每公升零點二五毫克以上，肇事率為一般正常人之
    二倍，有臺灣高等法院九十年十一月十三日院田刑敬字第一八八七四號函暨所附
    附件可佐，再衡以被告酒後駕車撞及同向車輛及被告陳明當時確因酒精發作影響
    開車等語，足認被告酒後顯已無法順利控制車輛、注意能力已然降低，已達不能
    安全駕駛之程度。再者，被害人陳謝蔥係因本件車禍致因頭部外傷併腦血腫經送
    醫後仍不治死亡，業經臺灣屏東地方法院檢察署檢察官督同法醫師相驗明確，有
    相驗屍體證明書、驗斷書及勘驗筆錄等在卷可憑。第按駕駛人飲酒後其吐氣所含
    酒精成分超過每公升０‧二五毫克者，不得駕車，又行車速度，應依標誌之規定
    ，且汽車行駛時，駕駛人應注意車前狀況，並隨時採取必要之安全措施，道路交
    通安全管理規則第第一百一十四條第一款、第九十三條第一項及第九十四條第三
    項分別定有明文。被告身為職業駕駛人，對於上揭規定自應注意並遵守，而依當
    時狀況，又無不能注意之情事，詎仍疏未注意，以致肇事，可見被告於本件車禍
    確有違反上述交通安全規則至明，足證被告於本件車禍確有過失，且本件經送臺
    灣省高屏澎區車輛行車事故鑑定委員會鑑定，亦同此認定，有該會九十年十二月
    七日高屏澎鑑字第九０一八三０號函附卷可稽。被害人因本件車禍死亡，與被告
    之過失行為間並有相當因果關係。從而，本案事證明確，被告犯行洵勘認定。
二、被告係屏東客運股份有限公司司機，為從事駕駛業務之人，於執行業務中酒後駕
    車肇事致人於死，核其所為，應成立刑法第一百八十五條之三重大違背義務致交
    通危險罪及第二百七十六條第二項之業務過失致人於死罪。被告所犯上開二罪間
    ，行為互異，罪名不同，應分論併罰。再查被告飲酒後其吐氣所含酒精成分超過
    每公升０‧二五毫克，應不得駕車，詎仍駕車肇事因而致人於死，爰依道路交通
    管理處罰條例第八十六條第一項規定加重其刑。被告於肇事後委請民眾向警報案
    ，接受偵訊並坦承犯罪，有屏東縣警察局屏東分局新鐘派出所警員林淵升所製作
    之車禍現場處理報告一紙及警局筆錄在卷可佐，其對於未發覺之犯罪自首而受裁
    判，應減輕其刑。被告之刑同時有加重及減輕事由，依法應先加後減，爰審酌被
    告犯罪後坦承犯行、已與被害人家屬達成和解賠償損害，有和解書一紙附卷可證
    及犯罪所生之危害等一切情狀，分量處如主文所示之刑，且諭知易科罰金之折算
    標準，並定其應執行之刑。末查被告前未曾受有期徒刑以上刑之宣告，此有臺灣
    屏東地方法院檢察署刑案資料查註紀錄表及臺灣高等法院被告全國前案紀錄表各
    一紙附卷可佐，其經此教訓，自當知所警惕而無虞再犯，本院綜核各情認上開有
    期徒刑之宣告，已足策其自新，所宣告之刑，以暫不執行為適當，併依法諭知緩
    刑三年，用啟自新。
據上論斷，應依刑事訴訟法第二百九十九條第一項前段、道路交通管理處罰條例第八
十六條第一項、刑法第一百八十五條之三、第二百七十六條第二項、第六十二條前段
、第四十一條第一項前段、第五十一條第五款、第七十四條第一款、罰金罰鍰提高標
準條例第一條前段、第二條，判決如主文。
本案經檢察官葉容芳到庭執行職務。
中      華      民      國      九十一      年     二     月    十五    日
                                      臺灣屏東地方法院交通法庭
                                          法  官  潘正屏
                                                  楊中琪
                                                  林世民
右正本證明與原本無異。
對於本判決如有不服應於收受送達後十日內向本院提出上訴書狀上訴於台灣高等法院
高雄分院。
                                          書記官  薛慧茹
中      華     民      國      九十一      年     二     月    十五    日
附錄論罪科刑法條：
中華民國刑法第一百八十五條之三
服用毒品、麻醉藥品、酒類或其他相類之物，不能安全駕駛動力交通工具而駕駛者，
處一年以下有期徒刑、拘役或三萬元以下罰金。
中華民國刑法第二百七十六條
因過失致人於死者，處二年以下有期徒刑、拘役或二千元以下罰金。
從事業務之人，因業務上之過失犯前項之罪者，處五年以下有期徒刑或拘役，得併科
三千元以下罰金。
